臺灣屏東地方法院刑事判決　　　　　　　93年度訴字第1012號
公　訴　人　臺灣屏東地方法院檢察署檢察官
被　　　告　甲○○　男　25歲.
上列被告因違反毒品危害防制條例案件，經檢察官提起公訴（93
年度偵字第4396號、93年度毒偵字第2291號），本院裁定改依簡
式審判程序審理，判決如下：
    主  文
甲○○連續施用第一級毒品，累犯，處有期徒刑壹年；又轉讓第
一級毒品，累犯，處有期徒刑壹年貳月，扣案之海洛因壹包（淨
重零點壹柒公克、空包裝重零點壹捌公克），沒收並銷燬之。應
執行有期徒刑貳年，扣案之海洛因壹包（淨重零點壹柒公克、空
包重裝零點壹捌公克），沒收並銷燬之。
    事  實
一、甲○○前因贓物案件，經本院以九十一年度簡字第一五九號
    判處有期徒刑四月確定，於九十二年十二月五日執行完畢。
    又曾因施用毒品案件，經本院以九十一年度毒聲字第一三八
    三號裁定送觀察、勒戒後，因認有繼續施用毒品傾向，由本
    院以九十二年度毒聲字第二一二號裁定送強制戒治，嗣因其
    戒治成績經評定為合格，經臺灣屏東地方法院檢察署檢察官
    聲請停止戒治，由本院以九十二年度毒聲字第九七三號裁定
    停止戒治，所餘戒治期間交付保護管束，於九十三年二月二
    日保護管束期滿，經臺灣屏東地方法院檢察署檢察官於九十
    三年二月十二日以九十三年度戒毒偵字第一○號為不起訴處
    分。詎仍不知悔改，於九十三年二月二日強制戒治執行完畢
    後五年內，復基於施用第一級毒品海洛因之概括犯意，自九
    十三年八月初某日起，迄同年月三十日中午十二時許止，在
    屏東縣新園鄉○○村○○路八二號住處，或在屏東縣鹽埔鄉
    內公園某處，以每二日至三日施用一次之頻率，將海洛因摻
    水以針筒注射血管之方式，連續施用第一級毒品海洛因多次
    。嗣於九十三年九月一日十三時三十分許，在屏東縣萬丹鄉
    社中村菜寮一三五之五號「好社區超商」前，轉讓海洛因予
    賴清福時為警當場查獲。
二、甲○○明知海洛因係毒品危害防制條例第二條第二項第一款
    所列管之第一級毒品，依法不得持有、轉讓，竟於九十三年
    九月一日十三時三十分許，在前述「好社區超商」前，基於
    轉讓海洛因之犯意，將海洛因一包（淨重零點一七公克，空
    包裝重零點一八公克）無償轉讓予賴清福施用（賴清福施用
    毒品之犯行，由檢察官另行偵查）之際，為警當場查獲，並
    自賴清福身上扣得前開毒品海洛因一包。
三、案經屏東縣警察局屏東分局報請臺灣屏東地方法院檢察署檢
    察官偵查起訴。
    理  由
一、訊據被告甲○○對於上揭施用海洛因之事實，於偵查中及本
    院審理時坦承不諱，且被告經警於九十三年九月一日十八時
    二十分許，在屏東縣警察局屏東分局崇蘭派出所內採集其尿
    液送驗，結果呈現嗎啡陽性反應，有屏東縣衛生局九十三年
    九月十四日屏縣衛檢六字第九三○三七四號煙毒及麻醉藥品
    類委託檢驗結果通知書一紙在卷可稽，是被告自白與事實相
    符，堪予採信。又被告曾因施用毒品案件，經本院以九十一
    年度毒聲字第一三八三號裁定送觀察勒戒後，因認有繼續施
    用毒品傾向，再由本院以九十二年度毒聲字第二一二號裁定
    方法院檢察署檢察官聲請停止戒治，由本院以九十二年度毒
    聲字第九七三號裁定停止戒治，所餘戒治期間交付保護管束
    ，於九十三年二月二日保護管束期滿，經臺灣屏東地方法院
    檢察署檢察官於九十三年二月十二日以九十三年度戒毒偵字
    第一○號為不起訴處分，有不起訴處分書、臺灣屏東地方法
    院檢察署刑案資料查註紀錄表、臺灣高等法院被告全國前案
    紀錄表各一份在卷足憑，被告於九十三年二月二日強制戒治
    執行完畢後五年內，再犯毒品危害防制條例第十條之本罪，
    是此部分事證明確，其施用海洛因之犯行洵堪認定。
二、右揭轉讓海洛因之事實，迭經被告甲○○於偵查中及本院審
    理時坦承不諱，核與證人賴清福於偵查中所陳述之情節相符
    ，並有被告所使用0000000000號行動電話與證人
    賴清福所使用0000000000號行動電話，於九十三
    年九月一日十三時二十一分許聯絡之通聯紀錄二份在卷（見
    九十三年度偵字第四三九六號卷第二十四頁至第九十五頁）
    供參。又扣案之海洛因一包，經送鑑驗確實含有第一級第六
    項毒品海洛因成分，淨重零點一七公克、空包裝重零點一八
    公克，有法務部調查局九十三年九月二十九日調科壹字第二
    四○○○三二八四號鑑定通知書一紙附卷（見九十三年度偵
    字第四三九六號卷第一一○頁）足稽，是此部分事證明確，
    被告轉讓海洛因之犯行，亦堪認定。
三、核被告甲○○所為，係犯毒品危害防制條例第十條第一項之
    施用第一級毒品罪；及同條例第八條第一項之轉讓第一級毒
    品罪。被告持有第一級毒品海洛因，進而施用、轉讓，其持
    有之低度行為，應為施用、轉讓之高度行為所吸收，不另論
    罪。又被告先後多次施用海洛因之犯行，時間緊接，犯罪構
    成要件相同，顯係基於概括犯意為之，應依連續犯規定論處
    一罪，並加重其刑。再被告所犯施用第一級毒品罪及轉讓第
    一級毒品罪二罪間，犯意各別，構成要件互殊，應予分論併
    罰。末查，被告曾因犯贓物案件，經本院以九十一年度簡字
    第一五九號判處有期徒刑四月確定，甫於九十二年十二月五
    日服刑執行完畢，其於有期徒刑執行完畢後五年內，再犯本
    件有期徒刑以上之二罪，為累犯，均應依刑法第四十七條規
    定加重其刑，並就施用毒品部分，依法遞加重其刑。爰審酌
    被告前因施用毒品犯行，經送觀察、勒戒、強制戒治後，仍
    未能戒斷毒癮，再次連續施用毒品不輟，無視於毒品對於自
    身健康之戕害及國家對於杜絕毒品犯罪之禁令，又轉讓毒品
    予他人使用，戕害他人身心健康，危害匪淺，並審酌被告施
    用毒品之期間、次數，轉讓毒品數量非鉅，犯後坦承犯行，
    態度尚可等一切情狀，分別量處如主文所示之刑，並定應執
    行之刑。
四、扣案之第一級毒品海洛因一包，淨重零點一七公克、空包裝
    重零點一八公克，為被告所有並轉讓予證人賴清福施用之物
    ，業經被告及證人賴清福供承在卷，因海洛因與包裝袋無從
    析離，故海洛因與包裝袋，均應依毒品危害防制條例第十八
    條第一項前段規定，沒收並銷燬之。
據上論斷，應依刑事訴訟法第二百九十九條第一項前段、第二百
七十三條之一第一項、毒品危害防制條例第八條第一項、第十條
第一項、第十八條第一項前段，刑法第十一條、第五十六條、第
四十七條、第五十一條第五款，判決如主文所示。
中　　華　　民　　國　　94　　年　　3 　　月　　31　　日
  　　　　　　　　　　　臺灣屏東地方法院刑事第三庭
                            法  官  楊萬益
以上正本證明與原本無異。
如不服本判決應於收受本判決送達後十日內向本院提出上訴書狀
，其未敘述上訴理由者，並得於提起上訴後十日內向本院補提理
由書狀（均須按他造當事人之人數附繕本）「切勿逕送上級法院
」
                            書記官  呂坤宗
中　　華　　民　　國　　94　　年　　3 　　月　　31　　日
附錄論罪科刑法條全文：
毒品危害防制條例第八條第一項：
轉讓第一級毒品者，處一年以上七年以下有期徒刑，得併科新臺
幣一百萬元以下罰金。
毒品危害防制條例第十條第一項：
施用第一級毒品者，處六月以上五年以下有期徒刑。
